---
layout: page
title: xwMOOC 딥러닝
subtitle: $H_2 O$ R 연습문제
output:
  html_document: 
    toc: yes
    keep_md: yes
  pdf_document:
    latex_engine: xelatex
mainfont: NanumGothic
---


```{r, include=FALSE}
source("tools/chunk-options.R") 

knitr::opts_chunk$set(echo = TRUE, warning=FALSE, message=FALSE)

library(keras)
library(tidyverse)
library(ggplot2)
library(jpeg)
library(extrafont)
loadfonts()

options(scipen = 999)
options(family="NanumGothic")
```

## 1. $H_2 O$ 연습문제 1부 {#h2o-exercise-part-1}

$H_2 O$ 학습기는 최신 자바를 설치를 요구하고 있다. 따라서 자바를 설치하고 나서 
`h2o` 팩키지를 설치한다. 연습문제 영어 원본은  
[Data Analytics with H20 in R Exercises -Part 1](http://www.r-exercises.com/2017/09/22/big-data-analytics-with-h20-in-r-exercises-part-1/),
해답은 [Data Analytics with H20 in R Exercises Part 1 Solution](http://www.r-exercises.com/2017/09/22/big-data-analytics-with-h20-in-r-exercises-part-1-solution/)을 참조한다.


## 1.1. 연습문제  {#h2o-exercise-part-1-ex01}

 H2O 다운로드 후 클러스트 초기화한다.

``` {r h2o-init}
library(h2o)

h2o.cluster <- h2o.init()
```

## 1.2. 연습문제 {#h2o-exercise-part-1-ex02}

clusterinfo를 통해 클러스터 정보를 확인한다.

``` {r h2o-clusterinfo}
h2o.clusterInfo()
```

## 1.3. 연습문제  {#h2o-exercise-part-1-ex03}

H2O 작업을 `deom` 함수를 통해서 작업할 수 있다. H2O glm 모형을 살펴보자.

``` {r h2o-glm-demo}
demo(h2o.glm)
```

## 1.4. 연습문제 {#h2o-exercise-part-1-ex04}

H2O 깃헙에서 `load.csv` 파일을 다운로드 받아 이를 H2O로 가져온다.
파일 위치: [loan.csv](https://raw.githubusercontent.com/h2oai/h2o-tutorials/master/training/data/loan.csv), 약 16MB.

``` {r loan-data-import}
loan.hex <- h2o.importFile(path = normalizePath("data/loan.csv"))
```

## 1.5. 연습문제 {#h2o-exercise-part-1-ex05}

H2O 클러스터로 불러온 대출 데이터 자료형을 파악한다. 데이터프레임가 아니라는 사실을 유념한다. 대출데이터를 요약한다.


힌트: `h2o.summary()` 함수를 사용한다.

``` {r h2o-loan-summary}
class(loan.hex)
h2o.summary(loan.hex)
```


## 1.6. 연습문제 {#h2o-exercise-part-1-ex06}

R 환경에 데이터프레임을 H2O 클러스터로 데이터 이전해야 하는 경우가 있다. `as.h2o` 함수를 사용해서 mtcars 데이터프레임을 H2OFrame으로 변환시킨다.

``` {r load-dataframe-onto-cluster}
class(mtcars)
mtcars.data <- as.h2o(mtcars)
class(mtcars.data)
```


## 1.7. 연습문제 {#h2o-exercise-part-1-ex07}

`h2o.dim` 함수를 사용해서 H2Oframe 차원정보를 확인한다.

``` {r h2o-loan-dim}
h2o.dim(loan.hex)
```

## 1.8. 연습문제 {#h2o-exercise-part-1-ex08}

H2Oframe 대출데이터의 칼럼명을 확인한다.

``` {r h2o-loan-colnames}
h2o.colnames(loan.hex)
```

## 1.9. 연습문제 {#h2o-exercise-part-1-ex09}

H2Oframe 대출데이터에서 대출금액에 대한 히스토그램을 그려본다.

``` {r h2o-loan-histogram}
h2o.hist(loan.hex$loan_amnt)
```

## 1.10. 연습문제 {#h2o-exercise-part-1-ex10}

H2Oframe 대출데이터에서 주택 소유 그룹별로 대출 평균금액을 구하시오

``` {r h2o-loan-group-by}
h2o.group_by(loan.hex, by ="home_ownership", mean("loan_amnt"))
```
  
